臺灣高雄地方法院民事判決　　　　　　 100年度小上字第31號
上　訴　人　胡永春
被 上訴 人　杏湖社區管理委員會
法定代理人　許倍慈
上列當事人間給付管理費事件，上訴人對於民國99年12月30日本
院高雄簡易庭99年度雄小字第2204號第一審判決提起上訴，本院
判決如下：
  主  文
上訴駁回。
第二審訴訟費用新臺幣壹仟伍佰元由上訴人負擔。
  理  由
一、被上訴人起訴主張：上訴人為其所屬「杏湖社區大樓」門牌
    號碼高雄市三民區○○○路193 巷20號房屋（下稱「系爭房
    屋」）之區分所有權人，負有按月繳納管理費之義務，每月
    應繳納之費用為新臺幣（下同）853 元，惟上訴人自民國98
    年10月起至99年6月止，積欠管理費7,677元迄未給付，為此
    爰依公寓大廈管理條例、住戶規約暨區分所有權會議決議提
    起本訴，並聲明：上訴人應給付7,677 元，及自起訴狀繕本
    送達翌日起至清償日止，按週年利率5%計算之利息等語。
二、上訴人則以：伊係獨棟透天厝，並未使用社區之任何設施與
    空間，且建商於買賣契約已載明毋庸負擔社區管理費用。被
    上訴人除未提供任何管理服務外，亦無任何規約規定伊需繳
    納管理費。原審判決認伊依照公寓大廈管理條例、住戶規約
    暨區分所有權會議決議，認伊應繳納管理費，並無依據。另
    原審判決以同一社區其他獨棟透天厝也要繳管理費為由，判
    令伊要繳納管理費，適用證據法則顯有錯誤。況縱認伊需要
    繳納管理費，亦應僅就污水處理部分繳納而已等語置辯，並
    聲明：(一)原判決廢棄。(二)被上訴人第一審之訴駁回。
三、本件原審判決上訴人應給付被上訴人7,677元，及自99年7月
    6日起至清償日止，按週年利率5％計算之利息，上訴人不服
    提起本件上訴。
四、按對於小額程序之第一審判決之上訴，非以其違背法令為理
    由，不得為之；所謂判決違背法令，乃指判決不適用法規或
    適用不當，民事訴訟法第436條之24第2項、第436條之32第2
    項準用第468 條分別定有明文。又當事人提起上訴，如依民
    事訴訟法第468 條規定，以小額程序之第一審判決有不適用
    法規或適用法規不當為理由時，其上訴狀或理由狀應有具體
    之指摘，並揭示該法規之條項或其內容，若係成文法以外之
    法則，應揭示該法則之旨趣，倘為司法院解釋或最高法院之
    判例，則應揭示該判解之字號或其內容，如依民事訴訟法第
    469 條第1款至第5款所列情形為理由時，其上訴狀或理由書
    應揭示合於該條款之事實，上訴狀或理由書如未依此項方法
    表明，或其所表明者，顯與上開法條規定不相合時，即難認
    為已對小額程序之第一審判決之違背法令有具體之指摘，其
    上訴自難認為合法。再小額程序之第二審判決，依上訴意旨
    足認上訴為無理由者，得不經言詞辯論為之，同法第436 條
    之29第2款亦有明定。經查：
  (一)本件上訴人雖主張其係獨棟透天厝，並未使用社區之任何設
    施與空間，且建商於買賣契約已載明毋庸負擔社區管理費用
    。被上訴人除未提供任何管理服務外，亦無任何規約規定伊
    需繳納管理費，原審判決依照公寓大廈管理條例、住戶規約
    暨區分所有權會議決議，認伊應繳納管理費，並無依據，縱
    認伊需要繳納管理費，亦應僅就污水處理部分繳納等云云。
    然上訴人上開所指，即其是否有使用社區之設施與空間、建
    商於買賣契約是否已載明毋庸負擔社區管理費用暨被上訴人
    是否有提供任何管理服務，及社區規約有無規定伊需繳納管
    理費，係屬事實問題，與原審判決有無違背法令無涉，依上
    開規定及說明，上訴人此部分上訴即難認為合法。
  (二)上訴人雖另主張原審判決以同一社區其他獨棟透天厝也要繳
    管理費為由，判令伊要繳納管理費，適用證據法則顯有錯誤
    等云云，惟系爭房屋之前手即出售系爭房屋予上訴人之建商
    ，曾參與區分所有權人會議，並就系爭房屋等3 戶獨棟別墅
    之管理費，與被上訴人達成不同於系爭社區其他住戶之特別
    約定，亦即系爭房屋管理費每坪金額遠低於系爭社區其他住
    戶，且系爭房屋坐落於同一基地之其他相鄰獨棟透天別墅所
    有人均向該社區管理委員會依其坪數繳納管理費等節，為原
    審查明在卷，原審判決參酌上情及公寓大廈管理條例、社區
    規約及區分所有權人會議決議，認上訴人有負擔應分擔費用
    之義務，即無不當。上訴人指摘原判決適用證據法則顯有錯
    誤，自無所據。
五、綜上所述，本件原審判決上訴人應給付被上訴人7,677 元，
    及自99年7月6日起至清償日止，按週年利率5%計算之利息，
    適用法律俱無違誤，應予維持。上訴意旨一部不合法，一部
    無理由，爰依民事訴訟法第436條之29第2款規定，不經言詞
    辯論逕予駁回。
六、末按，小額訴訟之上訴程序，法院為訴訟費用之裁判時，應
    確定其費用額，民事訴訟法第436條之19第1項、第436 條之
    32 第1項定有明文。上訴人之上訴既經駁回，本件第二審裁
    判費用為1,500元，應由上訴人負擔，爰併為裁定如主文第2
    項所示。
據上論結，本件上訴為一部不合法，一部無理由，依民事訴訟法
第436 條之29第2 款、第436 條之32第1 項、第2 項、第436 條
之19第1 項、第449條第1 項、第78條，判決如主文。
中    華    民    國   100    年    3     月    17    日
                  民事第三庭  審判長法  官  朱玲瑤
                                    法  官  楊詠惠
                                    法  官  劉傑民
正本係照原本作成。
本判決不得上訴。
中    華    民    國   100    年    3     月    17    日
                                    書記官  呂姿儀